【裁判字號】    92,易,2384
【裁判日期】    921013
【裁判案由】    脫逃等
【裁判全文】
臺灣臺中地方法院刑事判決                        九十二年度易字第二三八四號
    公  訴  人  臺灣臺中地方法院檢察署檢察官
    被      告  甲○○
            （即唐月玲）
右列被告因脫逃等案件，由檢察官提起公訴（九十二年度偵字第一二六七四號），經
合議庭裁定進行簡式審判程序，本院判決如左：
    主  文
甲○○依法逮捕之人脫逃，累犯，處有期徒刑肆月，如易科罰金，以佰元折算壹日
。
    事  實
一、甲○○（即唐月玲）於民國（下同）八十三年間因肅清煙毒條例案件，經本院於
    八十四年六月十五日以八十三年度訴字第三六○一號判處有期徒刑三年一月確定
    ，另於八十四年間因偽造文書罪，經本院於八十四年八月九日以八十四年度易字
    第三五四六號判處有期徒刑六月確定，前開案件經本院於八十五年一月四日定應
    執行有期徒刑為三年三月，於八十五年八月六日入監執行，另甲○○又於八十五
    年五月一日因恐嚇取財案件，經本院於八十六年三月二十日以八十六年度易字第
    七四九號判決處有期徒刑七月，復與前揭肅清煙毒條例案件、偽造文書案件接續
    執行，嗣於八十七年八月二十日因假釋付保護管束出監，指揮書執畢日期為八十
    九年四月十一日，甲○○於前開假釋期間之八十八年十二月二十日又因竊盜案件
    ，經本院於八十九年三月二十四日以八十九年度易字第六三三號判處有期徒刑七
    月，上訴後，經臺灣高等法院臺中分院於八十九年五月十九日以八十九年上易字
    第一○五二號駁回上訴確定，前開假釋因而撤銷，執行殘餘刑期有期徒刑一年七
    月二十二日，上揭竊盜罪有期徒刑七月部分則接續執行，甫於九十一年九月九日
    執行完畢。甲○○復因違反毒品危害防制條例案件（業經本院於九十二年七月十
    七日以九十二年度訴字第一一九七號判處有期徒刑八月確定），經本院於九十二
    年六月十七日以中院松刑緝字第七二四號發佈通緝在案，為通緝犯。於同年六月
    十七日十八時三十分許，甲○○在臺中市○區○○路與五權路口為臺中市警察局
    第一分局大誠派出所警員以通緝犯依法逮捕，為依法逮捕之人。甲○○於大誠派
    出所警員製作筆錄後送往臺中市警察局第一分局欲移送本院歸案前，竟於同年六
    月十八日零時三十分許，謊稱肚子痛，廁所內無衛生紙為由，趁機支開警員後脫
    逃，藏匿在臺中市○區○○路十五之三號「東京情人茶藝館」內，該茶藝館人員
    對於甲○○為脫逃之依法逮捕之人均不知情。嗣於同年六月二十日十八時五十分
    許，為警「東京情人茶藝館」內查獲。
二、案經臺中市警察局第一分局報告臺灣臺中地方法院檢察署檢察官偵查起訴。
    理  由
一、右揭事實，業據被告甲○○迭於警詢、偵查、本院準備程序及簡式審判程序中坦
    坦承不諱，其供稱：因毒品案件，遭法院通緝，為警查獲後，經移送法院過程中
    ，因害怕被抓去關，故謊稱要拉肚子，在第三次上廁所時，向警員偽稱廁所內無
    衛生紙而趁機脫逃，其後則躲藏在「東京情人茶藝館」內，該館內人員對其遭通
    緝及脫逃等情，均不知情等語綦詳（見偵查卷第十五、十六、三十、三一頁，本
    院卷第四五、四六、五十至五二頁），並有通緝到案時之筆錄一份、查捕逃犯作
    業個別查詢報表─身份證／兵籍號碼相同者一紙附卷可稽（見偵查卷第十七、二
    五、二六頁）。被告自白應與事實相符，被告脫逃犯嫌，堪予認定。
二、本案被告甲○○於押解途中乘隙脫逃，尚未拘禁於一定處所，係屬依法逮捕之人
    ，核其所為係犯刑法第一百六十一條第一項之依法逮捕之人脫逃罪。查被告於八
    十三年間因肅清煙毒條例案件，經本院於八十四年六月十五日以八十三年度訴字
    第三六○一號判處有期徒刑三年一月確定，另於八十四年間因偽造文書罪，經本
    院於八十四年八月九日以八十四年度易字第三五四六號判處有期徒刑六月確定，
    前開案件經本院於八十五年一月四日定應執行有期徒刑為三年三月，於八十五年
    八月六日入監執行，另甲○○又於八十五年五月一日因恐嚇取財案件，經本院於
    八十六年三月二十日以八十六年度易字第七四九號判決處有期徒刑七月，復與前
    揭肅清煙毒條例案件、偽造文書案件接續執行，嗣於八十七年八月二十日因假釋
    付保護管束出監，指揮書執畢日期為八十九年四月十一日，甲○○於前開假釋期
    間之八十八年十二月二十日又因竊盜案件，經本院於八十九年三月二十四日以八
    十九年度易字第六三三號判處有期徒刑七月，上訴後，經臺灣高等法院臺中分院
    於八十九年五月十九日以八十九年上易字第一○五二號駁回上訴確定，前開假釋
    因而撤銷，執行殘餘刑期有期徒刑一年七月二十二日，上揭竊盜罪有期徒刑七月
    部分則接續執行，甫於九十一年九月九日執行完畢，此有臺灣高等法院被告全國
    前案紀錄表及臺灣台中地方法院檢察署刑案資料查註紀錄表、本院八十六年度易
    字第七四九號、八十九年度易字第六三三號判決影本各一份附卷可稽（見偵查卷
    第一至第八頁、本院卷第三至三八頁），其於前案執行完畢後，五年內再犯本件
    有期徒刑以上之罪，係屬累犯，應依刑法第四十七條規定加重其刑。爰審酌被告
    犯罪之動機、目的、手段、其品性及智識程度、犯罪所生之危害及其犯罪後坦承
    犯行、態度良好等一切情狀，量處如主文所示之刑，並諭知易科罰金之折算標準
    。
據上論斷，應依刑事訴訟法第二百七十三條之一第一項、第二百九十九條第一項前段
，刑法第一百六十一條第一項、第四十七條、第四十一條第一項前段，罰金罰鍰提高
標準條例第二條，判決如主文。
中      華      民      國    九十二    年     十     月     十三     日
                                臺灣臺中地方法院刑事第十二法庭
                                        法  官  劉兆菊
右正本證明與原本無異。
如不服本判決，應於送達後十日內向本院提出上訴狀（須附繕本），上訴於臺灣高等
法院臺中分院。
                                        書記官
中      華      民      國    九十二    年     十     月    十三      日
【附錄論罪科刑法條】
刑法第一百六十一條第一項：
依法逮捕、拘禁之人脫逃者，處一年以下有期徒刑。


司法院資訊處製作；財團法人民間司法改革基金會備份。
